臺灣花蓮地方法院刑事判決
111年度金訴字第16號
公  訴  人  臺灣花蓮地方檢察署檢察官
被      告  于緯聖



上列被告因洗錢防制法等案件，經檢察官提起公訴（111年度偵
字第1120號），被告於本院準備程序時就被訴事實為有罪之陳述
，經本院合議庭裁定由受命法官獨任改依簡式審判程序審理，並
判決如下：
    主  文
甲○○幫助犯洗錢防制法第十四條第一項之洗錢罪，處有期徒刑貳
月，併科罰金新臺幣壹萬元，罰金如易服勞役，以新臺幣壹仟元
折算壹日。未扣案之犯罪所得新臺幣肆萬元沒收，於全部或一部
不能沒收或不宜執行沒收時，追徵其價額。
    事  實
甲○○可預見一般取得他人金融帳戶使用之行徑，常與財產犯罪所
需有密切之關聯，可能被詐欺集團用以為詐欺取財之工具，且款
項自金融帳戶提領後，即得以掩飾、隱匿特定犯罪所得去向，詎
甲○○竟圖為自己不法之所有，基於縱使發生他人因受騙致財產受
損、隱匿詐欺犯罪所得去向之結果，亦不違背其本意之幫助詐欺
取財及幫助洗錢之不確定故意，於民國110年10月24日22時許，
在其位於花蓮縣吉安鄉（詳卷）之居所，將其所申辦臺灣銀行帳
號000000000000號帳戶（下稱臺銀帳戶）之存摺及印章交付乙○○
（所涉部分另行審理中），及於同年11月1日之某時，在花蓮縣○○市○○路000號臺灣銀行北花蓮分行，將臺銀帳戶之提款卡交付乙○○，並以通訊軟體LINE告知提款卡密碼。嗣乙○○於110年10月25
日10時36分許，以LINE將臺銀帳戶之資料告知真實姓名、年籍不
詳之詐欺集團成員（無證據證明未滿18歲），詐欺集團成員即意
圖為自己不法之所有，基於詐欺取財及洗錢之犯意，於110年5月
26日佯為美國將軍而於網路上與丁○○結識，並於110年10月26日4
時10分許，以通訊軟體微信向丁○○佯稱在葉門打仗，欲離職須繳
款美金3萬元云云，丁○○因而陷於錯誤，於110年11月2日14時33
分許，匯款新臺幣（下同）28萬元至臺銀帳戶遭乙○○提領，甲○○
則因提供臺銀帳戶而自乙○○獲得4萬元之對價。
    理  由
一、上揭犯罪事實，業據被告甲○○坦承不諱，核與證人即同案被
    告乙○○之證述、證人即被害人丁○○之指訴大致相符（見警卷
    第8頁至第9頁、第199頁至第201頁，偵卷第44頁至第45頁）
    ，且有臺銀帳戶存摺存款歷史明細批次查詢及開戶資料、監
    視器畫面截圖、LINE對話紀錄逐字稿及對話錄截圖、匯款申
    請書、微信對話錄截圖附卷可稽（見警卷第15頁至第25頁、
    警卷第42頁至第43頁、第151頁、第205頁、第209頁至第211
    頁），足認被告自白與事實相符，堪以採信。又依上開臺銀
    帳戶之歷史明細，被害人匯款之時間應為110年11月2日14時
    33分許，起訴書誤載為同日14時30分許，應予更正。從而，
    本案事證明確，被告犯行已堪認定，應依法論科。
二、被告提供臺銀帳戶存摺、提款卡及密碼作為詐欺集團成員向
    被害人詐欺取財並掩飾犯罪所得去向之工具，核其所為，係
    犯刑法第30條第1項前段、第339條第1項之幫助詐欺取財罪
    及刑法第30條第1項前段、洗錢防制法第14條第1項之幫助一
    般洗錢罪。被告係以一行為，同時幫助詐欺取財及幫助洗錢
    ，屬想像競合犯，應依刑法第55條規定，從一重論以刑法第
    30條第1項、洗錢防制法第14條第1項之幫助洗錢罪。被告幫
    助他人犯上開詐欺取財及洗錢之罪，爰依刑法第30條第2項
    之規定，按正犯之刑減輕之。又被告就本案構成幫助洗錢罪
    之犯行，於偵查中及本院審理時均自白犯罪，合於洗錢防制
    法第16條第2項自白減刑之規定，依法予以減輕其刑，並遞
    減之。
三、爰審酌被告因受疫情影響，收入不穩定，係家中唯一經濟支
    柱又積欠債務，因而貪圖乙○○允諾之報酬，提供帳戶予乙○○
    使用，助長他人詐欺及洗錢之犯行，所為確有不該；惟念被
    告終能坦承犯行，犯後態度尚可，兼衡其本案提供帳戶之數
    目、專科畢業之智識程度、擔任計程車司機、家庭經濟狀況
    尚可、仍須扶養父母、兒女等一切情狀（見本院卷第75頁）
    ，量處如主文所示之刑，並就罰金部分諭知易服勞役之折算
    標準。
四、又被告自乙○○所獲得出租臺銀帳戶之對價4萬元為其犯罪所
    得，應依刑法第38條之1第1項前段、第3項之規定宣告沒收
    ，於全部或一部不能沒收或不宜執行沒收時，追徵其價額。
據上論斷，應依刑事訴訟法第273條之1第1項、第299條第1項前
段、第310條之2、第454條第1項，判決如主文。
本案經檢察官丙○○提起公訴，檢察官簡淑如到庭執行職務。
中　　華　　民　　國　　111 　年　　7 　　月　　14　　日
　　　　　　　　　刑事第二庭    法　官　黃夢萱
以上正本證明與原本無異。
如不服本判決應於收受送達後20日內向本院提出上訴書狀，並應
敘述具體理由。其未敘述上訴理由者，應於上訴期間屆滿後20日
內向本院補提理由書(均須按他造當事人之人數附繕本)「切勿逕
送上級法院」。告訴人或被害人如對於本判決不服者，應具備理
由請求檢察官上訴，其上訴期間之計算係以檢察官收受判決正本
之日期為準。
因疫情而遲誤不變期間，得向法院聲請回復原狀。
中　　華　　民　　國　　111 　年　　7 　　月　　15　　日
                                書記官  張亦翔
附論本案論罪科刑法條：
洗錢防制法第14條第1項
有第二條各款所列洗錢行為者，處7年以下有期徒刑，併科新臺
幣5百萬元以下罰金。
刑法第339條第1項
意圖為自己或第三人不法之所有，以詐術使人將本人或第三人之
物交付者，處五年以下有期徒刑、拘役或科或併科五十萬元以下
罰金。